【裁判字號】    92,訴,481
【裁判日期】    920829
【裁判案由】    營利事業所得稅
【裁判全文】
高雄高等行政法院裁定                              九十二年度訴字第四八一號
    原      告  君鵬有限公司
    代  表  人  甲○○
    被      告  財政部臺灣省南區國稅局
    代  表  人  乙○○  局長
右當事人間因營業稅事件，原告不服財政部中華民國九十二年三月十二日台財訴字第
○八九○○六五○三八號訴願決定，提起行政訴訟。本院裁定如左：
    主  文
原告之訴駁回。
訴訟費用由原告負擔。
    理  由
一、本件係原告君鵬有限公司不服被告對其八十六年度營利事業所得稅核定處分循序
    提起之行政訴訟，此觀原處分卷附被告營利事業所得稅核定繳款通知書及原告之
    復查申請書自明，復據原告代表人甲○○陳述在卷（見本院民國《下同》九十二
    年八月十五日準備程序筆錄）。是原告具狀將其起訴狀原告名稱「甲○○」補正
    為「君鵬有限公司  代表人甲○○」即無不合，應予准許，合先敘明。
二、按原告起訴不合程式或不備其他要件者，行政法院應以裁定駁回之，行政訴訟法
    第一百零七條第一項第十款定有明文。又「納稅義務人對於核定稅捐之處分如有
    不服，應依規定格式，敘明理由，連同證明文件，依左列規定，申請復查：一、
    依核定稅額通知書所載有應納稅額或應補徵稅額者，應於繳款書送達後，於繳納
    期間屆滿翌日起算三十日內，申請復查。」稅捐稽徵法第三十五條第一項第一款
    規定甚明。
三、原告八十六年度營利事業所得稅結算申報，列報營業收入新台幣（下同）四四、
    二三一、○三四元，全年所得額一四二、九一四元，經被告八十八年三月九日南
    區國稅審一字第八八○一六九八二號及八十八年三月二十六日南區國稅審一字第
    八八○二一九八九號函通知原告提示有關帳簿文件，原告逾期未提示，經被告依
    同業利潤標準核定其所得額五、四九八、九二五元，原告不服，申請復查，惟因
    已逾申請復查三十日之不變期間遭決定駁回，提起訴願，亦遭決定不受理等情，
    有原處分卷所附被告核定稅額繳款書、復查申請書、復查決定書及訴願決定書可
    稽。經查，本件稅額繳款書之繳款期間係自八十八年十二月十六日起至同年十二
    月二十五日止，嗣改訂八十九年三月二十一日起至八十九年三月三十日止，而該
    繳款書已於八十九年三月十日送達原告代表人收受，此有繳款書、傳真查詢國內
    各類掛號郵件查單等附原處分卷可憑，復經原告代表人於本院準備程序時陳述明
    確（見本院九十二年八月十五日準備程序筆錄）。是原告不服被告上開稅款核定
    處分本應於繳納期間屆滿翌日起算三十日內申請復查。惟原告遲至八十九年五月
    八日始向被告所屬新化稽徵所申請復查，此有該所蓋有收文日期戳之復查申請書
    可按，是原告申請復查，已逾三十日不變期間，其程序即有未合。訴願決定未依
    訴願法第六十二條規定命原告補正名稱而以公司與負責人係各別之權利義務主體
    ，原告之代表人以其個人名義對原告之營利事業所得稅事件提起訴願，顯非適格
    為由決定不受理，理由雖有未洽，惟結論則無二致。原告復對之提起行政訴訟，
    即屬不備起訴要件，應予駁回。又原告之訴，既經本院從程序上予以駁回，則其
    實體之主張，即無庸再予斟酌，併此說明。
四、據上論結，本件原告之訴為不合法，依行政訴訟法第一百零七條第一項第十款、
    第一百零四條、民事訴訟法第九十五條、第七十八條，裁定如主文。
中      華      民      國    九十二    年      八      月    二十九    日
                              高雄高等行政法院第一庭
                                          審判長法官    楊惠欽
                                          法      官    李協明
                                          法      官    簡慧娟
右為正本係照原本作成。
如不服本裁定，應於裁定送達後十日內以書狀敘明理由，經本院向最高行政法院提出
抗告（須按對造人數附具繕本）；並應預繳送達用掛號郵票六份（每份三十四元）。
中      華      民      國    九十二    年      八      月    二十九    日
                                          法院書記官    楊曜嘉


司法院資訊處製作；財團法人民間司法改革基金會備份。
